---
title: "第2章"
author: "Zeng"
date: '2019-12-10'
output:
  html_document:
    df_print: paged
  pdf_document: default
css: ./style/markdown.css
bibliography: Bibfile.bib
eqnPrefixTemplate: ($$i$$)
link-citations: yes
linkReferences: yes
notice: '@*'
csl: ./style/chinese-gb7714-2005-numeric.csl
autoEqnLabels: no
---


```{r setup, echo=F}

################# 第 2 章 R 程序代码  ####################


knitr::opts_knit$set(root.dir = getwd())
knitr::opts_chunk$set(echo = FALSE, results = 'hide')
knitr::opts_chunk$set(warning = FALSE, message=FALSE)
```

```{r prepare}
rm(list=ls())
options(digits=4)
options(scipen=100)
graphics.off()
Sys.setlocale("LC_ALL", "Chinese")
```

# 金融时间序列的线性模型
## 平稳性
**收益率曲线倒挂**：在利率期限结构中，序列大致上是在相等分割的时间区间上观测的。  

**弱平稳性**:在统计上，收益率的均值和方差不随时间变化，这两个时间不变性特征结合在一起，我们称对数收益率序列为**弱平稳的**。      

对于一个弱平稳的时间序列$x_t$，给定整数k，协方差$\gamma_k=Cov(x_t,x_{t-k})$仅仅依赖于k，该值衡量$x_t$和$x_{t-k}$的线性相依性。  

自协方差$\gamma_k$有两个重要的性质:
    - $$\gamma_0$=$Var(x_t)$$
    - $$\gamma_k=\gamma_{-k}$$

## 相关系数和自相关系数
### 皮尔逊相关系数
线性相关程度经常用皮尔逊相关系数来衡量。在统计上，两个随机变量X和Y的相关系数定义为：
$$
\rho_{x, y}=\frac{\operatorname{Cov}(X, Y)}{\sqrt{\operatorname{Var}(X) \operatorname{Var}(Y)}}=\frac{E\left[\left(X-\mu_{x}\right)\left(Y-\mu_{y}\right)\right]}{\sqrt{E\left(X-\mu_{x}\right)^{2} E\left(Y-\mu_{y}\right)^{2}}}
$$
当我们有样本时，相关系数可以由它对应的样本相关系数相合地估计出来：
$$
\hat{\rho}_{x, y}=\frac{\sum_{i=1}^{T}\left(x_{i}-x\right)\left(y_{i}-\bar{y}\right)}{\sqrt{\sum_{i=1}^{T}\left(x_{i}-\bar{x}\right)^{2} \sum_{i=1}^{T}\left(y_{i}-\bar{y}\right)^{2}}}
$$
**注记**：理论上，皮尔逊相关系数取值为-1~1之间。然而，对某些随机变量而言，该系数的实际范围比较小。

### 自相关系数
**间隔为k的自相关系数**通常记为$\rho_k$,定义为：$$
\rho_{k}=\frac{\operatorname{Cov}\left(x_{t}, x_{t-k}\right)}{\sqrt{\operatorname{Var}\left(x_{t}\right) \operatorname{Var}\left(x_{t-k}\right)}}=\frac{\operatorname{Cov}\left(x_{t}, x_{t-k}\right)}{\operatorname{Var}\left(x_{t}\right)}=\frac{\gamma_{k}}{\gamma_{0}}$$
因为$x_t$是弱平稳的，$Var(x_{t-k})=Var(x_{t})$,根据定义，我们有$\rho_0=1$，$\rho_t=\rho_{-t}$和$-1<\rho_t<1$.自相关系数组成的集合$\{\rho_k\}$称为$x_t$d的**自相关函数（ACF）**,一个弱平稳序列是序列自身前后不相关的，当且仅当对所有k>0都有$\rho_k=0$。

若$x_t$是独立同分布随机变量序列且$E\left(x_{t}^{2}\right)<\infty$，则$\hat{\rho}_{1}$渐近地服从均值为0，方差为1/T的正态分布，一般地，$x_t$的间隔为k 的样本自相关系数定义为$$
\hat{\rho_{k}}=\frac{\sum_{i=k_{1}}^{T}\left(x_{i}-\bar{x}\right)\left(x_{i-k}-\bar{x}\right)}{\sum_{i=1}^{r}\left(x_{i}-x\right)^{2}} \quad 0 \leqslant k<T-1$$
若$x_t$是独立同分布随机变量序列且$E\left(x_{t}^{2}\right)<\infty$，则$\hat{\rho}_{1}$渐近地服从均值为0，方差为1/T的正态分布。

### 检验单个ACF
- 假设
$$H_{0}: \rho_{\mathrm{k}}=0 \text { 对 } H_{\mathrm{a}}: \rho_{\mathrm{k}} \neq 0$$
- 检验统计量
$$t \text{比}=\frac{\hat{\rho}_{k}}{\sqrt{\left(1+2 \sum_{i=1}^{k-1} \hat{\mu}_{i}\right) / T}}$$
如果$x_t$是平稳的高斯序列并且满足当j>k时，$\rho_{j}=0$，则该t比$渐近地服从标准正态分布。
- 决策规则：当|t比|$>z_{a / 2}$时拒绝原假设。

为了简单起见，对于任意k≠0，许多软件用1/T作为$\hat \rho_{k}$ 的渐进方差.那么t比就变为$\sqrt{T} \hat{\rho}_{k}$,该简单近似实质上是假定所分析的时间序列是一个独立同分布随机变量序列。

### 混成检验
在许多金融应用中，我们经常需要联合检验$x_t$的多个自相关系数是否同时为0.
- 假设：原假设：$H_{0}: \rho_{1}=\dots=\rho_{m}=0$对备择假设$ H_{a}: \rho_{i} \neq 0(i \in\{1, \cdots, m\rangle)$
- 混成统计量：$$Q(m)=T(T+2) \sum_{i=1}^{m} \frac{\hat{p}_{i}^{2}}{T-\ell}$$

在$x_t$是满足
一定矩条件的iid随机序列的假定下，Q.(m)渐进地是自由度为m的卡方随机变量。
- 决策规则：当$Q(m)>x_{s}^{2}$时拒绝H0。

实际上，由于m的选择会影响Q(m)的表现,所以经常选用多个m 值.模拟研究表明m≈ln(T)会有较好的功效.在分析季节性时间序列时,由于时间隔为周期的倍数的自相关
系数更加重要,所以这个一般性的规则需要加以修正.

## 白噪声和线性时间序列
### 白噪声
如果时间序列$x_t$是一个具有有限均值和有限方差的独立同分布随机变量序列，则$x_t$称为一个**白噪声序列**。若$x_t$还服从均值为0，方差为$\sigma^2$的正态分布，则称这个序列为**高斯白噪声**。对于白噪声序列，所有自相关函数为零。在实际应用中，如果所有样本自相关函数接近于零，则认为该序列是白噪声序列。

### 线性时间序列
时间序列$x_t$称为线性序列，如果它能写成$$
x_{t}=\mu+\sum_{i=0}^{\infty} \psi_{i} a_{t-i}$$
其中，μ是序列均值，$\psi_{0}=1$，$\left\{a_{t}\right\}$是白噪声序列。$a_{t}$表示时间序列在t时刻出现的新信息，因此常将$a_{t}$称为时刻t的**新息**或**扰动**。

在上式定义的线性时间序列中，系数$\psi_{i}$决定了$x_t$的动态结构，在时间序列文献中这些系数称为$x_t$的$\psi$权重。

$x_t$的均值和方差为：$$
E\left(x_{t}\right)=\mu, \quad \operatorname{Var}\left(x_{t}\right)=\sigma_{a}^{2} \sum_{i=0}^{\infty} \psi_{i}^{2}$$
其中，${\sigma_{a}^{2}}$是$a_t$的方差。对于一个平稳序列，随着i的增大遥远的扰动$a_{t-i}$对$x_t$的影响会逐渐消失。

$\psi$权重与$x_t$的自相关系数有如下关系：
$\rho_{\ell}=\frac{\gamma_{t}}{\gamma_{0}}=\frac{\sum_{i=0}^{\infty} \psi_{i} \psi_{i+t}}{1+\sum_{i=1}^{\infty} \psi_{i}^{2}} \quad \ell \geqslant 0$
其中，$\psi_{0}=1$。线性时间序列模型就是用来描述$x_t$的$\psi$权重的计量模型和统计模型。

## 简单自回归模型
一阶**自回归（AR）模型**：$$
x_{t}=\phi_{0}+\phi_{1} x_{t-1}+a_{t}$$
其中，$\left\{a_{t}\right\}$是均值为0、方差为${\sigma_{a}^{2}}$的白噪声序列。$x_t$是因变量，$x_{t-1}$是解释变量。该模型也广泛地应用在随机波动率的建模中。

AR(p)模型：$x_{t}=\phi_{0}+\phi_{1} x_{t-1}+\dots+\phi_{p} x_{t-p}+a_{t}$

### AR模型的性质
#### AR(1)模型
1. AR(1)模型是弱平稳的充分必要条件

AR(1)模型是弱平稳的充分必要条件是$\left|\phi_{1}\right|<1$.
应用$\phi_{0}=\left(1-\phi_{1}\right) \mu$，可以把AR(1)模型重新写为：$$
x_{t}=\left(1-\phi_{1}\right)_{\mu}+\phi_{1} x_{r-1}+a_{t}$$
在金融文献中，这个模型常用$\phi_1$来刻画 AR(1)时间序列的动态相依性的持续性.

2. AR(1)模型的自相关函数

$x_t$的自相关系数（ACF）满足$$\rho_{\ell}=\phi_{1} \rho_{\ell 1} \quad \ell>0$$
因为$\rho_{0}=1$,所以有$\rho_{t}=\phi_{1}^{\ell}$.这个性质表明弱平稳AR(1)序列的自相关系数从$\rho_0=1$开始以比率为$\phi_1$的指数速度衰减。对正的$\phi_1$,AR(1)模型的自相关函数（ACF）图像呈现漂亮的指数衰减。对负的$\phi_1$，AR(1)模型的ACF由上下两个都以$\phi_1^2$比率衰减的图像组成.

#### AR(2)模型
AR(2)模型为$$x_{t}=\phi_{0}+\phi_{1} x_{t-1}+\phi_{2} x_{t-2}+a_{t}$$

平稳AR(2)模型的**矩方程**：$$
\gamma_{t}=\phi_{1} \gamma_{t-1}+\phi_{2} \gamma_{t-2} \quad \ell>0$$
对于平稳的AR(2)序列$x_t$，有$\rho_0=1$，$$
\begin{array}{l}{\rho_{1}=\frac{\phi_{1}}{1-\phi_{2}}} \\ {\rho_{\epsilon}=\phi_{1} \rho_{t 1}+\phi_{2} \rho_{t-2} \quad \ell \geqslant 2}\end{array}$$

- 平稳性：AR(2)时间序列的平稳性条件是它的两个特征根的绝对值都小于1，或者说，它的两个特征跟的模小于1。因此，特征方程两个解的模要大于1.

#### AR(P)模型
对于平稳的AR（p）序列，其均值为
$$
E\left(x_{t}\right)=\frac{\phi_{0}}{1-\phi_{1}-\cdots-\phi_{p}}
$$
假定分母不等于0.该模型对应的特征方程为$$
1-\phi_{1} z-\phi_{2} z^{2}-\cdots-\phi_{p} z^{\beta}=0$$
如果这个方程的所有解的模都大于1，则序列$x_t$是平稳的。同样，该方程的倒数为该模型的**特征根**。因此，平稳性要求所有特征根的模都小于1.对平稳AR(p)序列而言，其自相关函数满足下面的差分方程
$$\left(1-\phi_{1} B-\phi_{2} B^{2}-\cdots-\phi_{p} B^{\rho}\right) \rho_{e}=0 \quad \ell>0$$

### 实践中AR模型的识别
AR模型的**定阶**，即确定p值，一般有两种方法：第一种方法是利用PACF，第二种方法是用某个信息准则函数。
1. PACF定阶\
- 当样本容量T趋于无穷大时，$\hat{\phi}_{p.p}$收敛于$\phi_p$.
- 对$\ell>p$,$\hat{\phi}_{p.p}$收敛于零。
- 对$\ell>p$,$\hat{\phi}_{p.p}$的渐进方差为1/T.
这些结果表明AR(p)序列的样本片自相关函数是p步截尾的。
2. 信息准则\
有几种信息准则可用来确定AR" 过程的阶p，它们都基于似然函数。
著名的赤池信息准则（AIC）定义如下：
$$\mathrm{AIC}=\frac{-2}{T} \ln \left(\text{似然函数}\right)+\frac{2}{T}(\text{参数的个数})$$
其中T是样本容量。对于高斯AR($\ell$)模型，AIC简化为：
$$\operatorname{AIC}(\ell)=\ln (\widetilde{\sigma_{\ell}})+\frac{2 \ell}{T}$$
AIC的第一项度量AR($\ell$)模型对数据的拟合优度，第二项称为准则里面的**罚函数**，又译为补偿函数。

另一个常用的信息准则函数为施瓦茨-贝叶斯信息准则，对于高斯AR($\ell$)模型，该准则为
$$\operatorname{BIC}(\ell)=\ln \left(\widetilde{\sigma}_{\ell}^{2}\right)+\frac{\ell \ln (T)}{T}$$
在 AIC中对每个参数的惩罚为2,而在BIC中为ln(T).因此，和AIC相比，当样本容量适度或较大时，BIC倾向于选择一个低阶的AR模型。

3. 选择准则\
在实际应用中，为了利用AIC来选择一个AR模型，要计算AR($\ell$)，其中$\ell=0,1,2,...,P$,P为事先给定的一个正整数，然后选择阶k，使AIC达到最小值。该过程同样适用于BIC.

4. 参数估计
对于一个具体的AR(p）模型，我们常用条件最小二乘方法来估计其参数，，条件最小二乘是从第p+1个观测值开始的。具体地说，在给定p个观测值的前提下，我们有
$$
x_{t}=\phi_{0}+\phi_{1} x_{t-1}+\cdots+\phi_{p} x_{t-p}+a_{t}, \quad t=p+1, \cdots, T
$$
参数可用最小二乘法估计。**拟合的模型**为$$
\hat{x}_{t}=\hat{\phi}_{0}+\hat{\beta}_{1} x_{t-1}+\cdots+\hat{\phi}_{p} x_{t-p}$$
对应的残差序列为
$$
\hat{a}_{t}=x_{t}-\hat{x}_{t}
$$
并得到$$\hat{\sigma}_{a}=\frac{\sum_{r=p+1}^{T} \hat{a}_{t}^{2}}{T-2 p-1}$$
5. 模型的检验\
如果模型是充分的，则其残差序列应是白噪声。残差的样本自相关函数和Ljung-Box统计量可用来检验$\hat{a}_t$与白噪声接近的程度。对AR(p)模型，Ljung-Box统计量Q(m)渐进服从自由度为m-g的卡方分布，其中g是所用模型中AR系数的个数。

### 拟合优度
对于平稳AR(p)时间序列模,假设有T个观测值$\left\{x_{t} | t=1, \cdots,T\right\}$，则$R^2$变为$$
R^{2}=1-\frac{\sum_{t=t+1}^{T} \hat{a}_{t}^{2}}{\sum_{t=r+1}^{T}\left(x_{t}-\bar x\right)^{2}}$$

$\bar x =\left(\sum_{t=p+1}^{T} x_{t}\right) /(T-p)$。$R^2$越大，表示模型对数据拟
合的越好。

对于一个给定的数据集，$R^2$是所用参数个数的非降函数。为了克服该缺
点，建议用**调整的**$R^2$，它的定义为$$
\begin{aligned} \mathrm{Adj}\left(R^{2}\right) &=1-\frac{\text{残差的方差}}{x_t的方差} \\ &=1-\frac{\hat{\sigma}_{a}^{2}}{\hat{\sigma}^2_{\mathrm{x}}} \end{aligned}$$

### 预测
预测是时间序列分析的一个重要应用。对AR(p)序列,假定我们在时间指标为h的点上,欲预测正整数$x_{h+t}$,时间指标h称为**预测原点**,正整数$\ell$称为**预测步长**。设$\hat{x}_{\mathrm{h}}(\ell)$为$x_{h+t}$的最小均方误差预测，选择$\hat{x}_{\mathrm{h}}(\ell)$作为预测，该预测$\hat{x}_{\mathrm{h}}(\ell)$满足：$$
E\left\{\left[x_{h+\ell}-x_{h}(\ell)\right]^{2} | F_{h}\right\} \leqslant \min E\left[\left(x_{h+\ell}-g\right)^{2} | F_{h}\right]$$
其中g是$F_h$ 的函数,$F_h$为在预测原点h所得到的信息集合.

#### 超前多步预测
一般地，我们有$$
x_{k+\ell}=\phi_{0}+\phi_{1} x_{k+k-1}+\cdots+\phi_{p} x_{k+\ell-p}+a_{k+\ell}$$
基于最小平方误差损失函数而得到的超前$\ell$步预测就是，
$$\hat{x_{h}}(\ell)=\phi_{0}+\sum_{i=1}^{p} \phi_{i} \hat{x_{n}}(\ell-i)$$
长期的点预测趋于无条件均值，这种性质称为**均值回转**。对于AR(1)模型，均值回转的速度由**半衰期**来衡量。

## 简单移动平均模型
1. MA(1)模型的一般形式为
$$x_{t}=c_{0}+a_{t}-\theta_{1} a_{t-1}-\theta_{2} a_{t-2}$$
2. MA(q)模型为$$x_{t}=c_{0}+a_{t}-\theta_{1} a_{t-1}-\cdots-\theta_{s} a_{t-q}$$

### MA模型的性质
#### 平稳性
MA模型总是弱平稳的,因为它们是白噪声序列的有限线性组合,其前两阶矩是不随时间变化的。MA(q)模型的两个一般性质：第一，MA模型的常数项就是序列的均值；第二，MA(q)模型的方差为$$\operatorname{Var}\left(x_{t}\right)=\left(1+\theta_{1}^{2}+\theta_{2}^{2}+\cdots+\theta_{t}^{2}\right) \sigma_{a}^{2}$$

#### 自相关函数
MA(q)序列只与其前q个滞后值线性相关，从而它是一个"有限记忆"模型。

#### 可逆性
将零均值MA(1)模型型改写为$a_{t}=x_{t}+\theta_{1} a_{t-1}$，重复代替可以得到$$a_{t}=x_{t}+\theta_{1} x_{t-1}+\theta_{1}^{2} x_{t-2}+\theta_{1}^{3} x_{t-3}+\cdots$$
该等式表明当前的扰动$a_t$是序列$x_t$现在和过去取值的线性组合。$\left|\theta_{1}\right|<1$,这样的MA(1)模型称为可逆的。

### MA模型定阶
与PACF不同,样本ACF提供了模型非零MA滞后项的信息.

### 模型估计
估计MA模型通常用最大似然法.有两种方法求MA模型的似然函数.

1. 条件似然法

假设初始的“扰动”都是0，这样由$a_{1}=x_{1}-c_{0}, \quad a_{2}=x_{2}-c_{0}+\theta_{1} a_{1}$，可递推
到计算似然函数所需要的“扰动”。

2. 精确似然法

把初始的“扰动”$a_{t}, \quad t \leqslant 0$当做模型的附加
参数与其他参数一起估计出来。

精确似然估计优于条件似然估计，尤其是当MA模型接近于不可逆时.如果样本量较大,这两种似然估计是接近的。

### 小结
- 对MA模型，ACF对模型的定阶是有用的,因为MA(q)序列的ACF是q步截尾的。
- 对AR模型，PACF对模型的定阶是有用的,因为AP(p)序列的PACF是p步截尾的。
- MA序列总是平稳的，而对AR序列，当其特征根的模都小于1时，它才是平稳的。
- 对一个平稳序列，超前多步预测收敛于序列的均值，预测误差的方差收敛于序列
的方差。

## 简单ARMA模型
ARMA模型的基本思想是把AR和MA模型的想法结合在一个紧凑的形式中。将模型参数的个数保持很小，使模型达到参数的简约化。

### ARMA(1,1)模型的性质
ARMA(1,1)模型形式：$$x_t-\phi_1x_{t-1}=\phi_0+a_t-\theta_1a_{t-1}$$
其中$\{{a_t}\}$是白噪声序列，等式左边是AR部分，右边是MA部分，$\phi_1\neq \theta_1$.

ARMA(1,1)模型的性质是AR(1)模型相应性质的推广，同时有一些小修正来处理MA部分的影响。性质均在序列弱平稳性下探讨。

+ 均值$$E(x_t)=\mu=\frac{\phi_0}{1-\phi_1}$$

+ 方差$$\operatorname{Var}\left(x_{t}\right)=\frac{\left(1-2 \phi_{1} \theta_{1}+\theta_{1}^{2}\right) \sigma_{a}^{2}}{1-\phi_{1}^{2}}$$

+ 自协方差 $$\gamma _l=\phi_1\gamma _{\ell-1},\ell>1$$

+ 自相关系数$$\rho_1=\phi1-\frac{\theta _1\delta _{a}^{2}}{\gamma _0},\ell>1$$

ARMA(1,1)模型的ACF和PACF不能在任意有限间隔后截尾（拖尾性）。

### 一般的ARMA模型
一般的ARMA(p,q)模型的形式为$$x_{t}=\phi_{0}+\sum_{i=1}^{p} \phi_{i} x_{t-i}+a_{t}-\sum_{i=1}^{q} \theta_{i} a_{t-i}$$
其中$\{{a_t}\}$是白噪声序列，p,q都是非负整数，利用延迟算子，上述模型可以写成$$\left(1-\phi_{1} B-\cdots-\phi_{p} B^{p}\right) x_{t}=\phi_{0}+\left(1-\theta_{1} B-\cdots-\theta_{q} B^{q}\right) a_{t}$$
其中$1-\phi_{1} B-\cdots-\phi_{p} B^{p}$是模型AR的多项式，$1-\theta_{1} B-\cdots-\theta_{q} B^{q}$是模型MA的多项式,如果特征方程所有解的绝对值都小于1，则该ARMA模型是弱平稳，这时，模型的无条件均值为$E\left(x_{t}\right)=\phi_{0} /\left(1-\phi_{1}-\cdots-\phi_{p}\right)$

### ARMA模型的识别
在给ARMA模型定阶时，ACF和PACF都不能提供足够的信息，一个新方法是利用推广的自相关函数EACF来确定ARMA过程的阶。EACF的基本思想相对简单：得到ARMA模型AR部分的相合估计，推导出MA部分，通过MA序列应用ACF来确定MA部分的阶。

**EACF识别阶数方法**：通过TSA包来计算EACF，得到EACF二维表，表的行对应AR的阶p，列对应MA的阶q.二维表由X和O组成，X表示对应的EACF的绝对值大于或等于EACF渐进标准误的两倍，O表示对应的EACF的绝对值小于EACF渐进标准误的两倍。由O组成的三角形，左上角顶点位于(p,q)处。

```{r eval=FALSE, include=FALSE}
#  EACF table
da=read.table("../Intro_Analysis_Financial_Data/data/chart2/m-3m4608.txt",header=T)
head(da)
mmm=log(da$rtn+1)
#install.pachages('TSA')
#install.pachages('locfit')
library(TSA)     # Load the pachage 
m1=eacf(mmm,6,12)      # Simplified table 
print(m1$eacf,digits=2)   #无法生成网页
```
**AIC和BIC准则来定阶**：对于事先指定的P,Q，计算ARMA(p,q)模型的AIC或BIC，选择使AIC或BIC最小的模型，该方法需要许多模型的最大似然估计，一些情形下可能出现过度拟合的困难。

模型阶数确定后，用似然法估计模型参数。再用残差的Ljung-Box统计量检验模型拟合的充分性，若模型正确，则Q(m)渐进服从自由度为$m-g$的$\chi ^2$分布，g为所用模型AR或MA参数的个数。

### 用ARMA模型进行预测
设预测原点为$h$,$F_h$为在h时刻所能得到的信息集合，超前$\ell$步预测为
$$\hat{x}_{h}(\ell)=E\left(x_{h+\ell} | F_{h}\right)=\phi_{0}+\sum_{i=1}^{p} \phi_{i} \hat x_{\ell-i}-\sum_{i=1}^{n} \theta_{i} a_{\ell-i}$$
其中，$当\ell-i\leq 0时,\hat x_{h}(\ell-i)=x_{h+\ell-i}，当\ell-i> 0时, a_{h}(\ell-i)=0;\ell-i\leq 0时，a_{h}(\ell-i)=a_{h+\ell-i}$.
相应的预测误差为$e_h(\ell)=x_{h+\ell}-\hat{x}_{h}(\ell)$

### ARMA模型的三种表示形式
* 第一种：ARMA(p,q)

$$\left(1-\phi_{1} B-\cdots-\phi_{p} B^{p}\right) x_{t}=\phi_{0}+\left(1-\theta_{1} B-\cdots-\theta_{q} B^{q}\right) a_{t}$$

* 第二种：$AR(\infty)$

$$x_{t}=\frac{\phi_{0}}{1-\theta_{1}-\cdots-\theta_{q}}+\pi_{1} x_{t-1}+\pi_{2} x_{t-2}+\pi_{3} x_{t-3}+\cdots+a_{t}$$
这个表示给出了当前收益率$x_t$对过去收益率$x_{t-1}$的依赖关系，系数$\pi_i$称为$\pi权重$，为了说明滞后值$x_{t-i}$对$x_t$的贡献随着$i$的增大而消失，系数
$\pi$应随着$i$增大而趋于零。一个具有这样性质的ARMA模型称为可逆的。对于纯AR(p)模型，$\theta(B)=1, 故 \pi(B)=\phi(B)，从而对i>p,有\pi_i>0$,模型是可逆的，对于其他ARMA模型，可逆的充分条件是：多项式$\theta(B)$的所有零点的模大于1.

$AR(\infty)$表示，一个可逆的ARMA序列$x_t$是当前扰动项$a_t$与序列过去值得加权平均线性组合，对于越远的值，权重呈指数衰减。

* 第三种：$MA(\infty)$

$$x_{t}=\mu+a_{t}+\psi_{1} a_{t-1}+\psi_{2} a_{t-2}+\cdots=\mu+\psi(B) a_{t}$$
其中$\mu=E\left(x_{t}\right)=\phi_{0} /\left(1-\phi_{1}-\cdots-\phi_{p}\right)$，该表示形式清楚说明过去的扰动$a_{t-i}$对当前收益$x_t$的影响，系数$\{\psi_{i}\}$称为ARMA模型的**脉冲响应函数**.对弱平稳序列，系数$\psi_{i}$随$i$的增加呈指数衰减。对平稳ARMA模型，扰动$a_{t-i}$不能对序列$x_t$有永久影响，如果$\phi_{0}\neq0$，那么MA表示中就有一个常数项，它是$x_t$的均值（即
$\phi_{0} /\left(1-\phi_{1}-\cdots-\phi_{p}\right)$）.

$MA(\infty)$超前$\ell$预测为$$\hat{x}_{h}(\ell)=\mu+\psi_{\ell} a_{h}+\psi_{\ell+1} a_{h-1}+\cdots$$
相应的预测误差为$$e_{h}(\ell)=a_{h+\ell}+\psi_{1} a_{h+\ell-1}+\cdots+\psi_{\ell-1} a_{h+1}$$
超前$\ell$步预测误差的方差为$$Var\left[e_{h}(\ell)\right]=\left(1+\psi_{1}^{2}+\cdots+\psi_{\ell-1}^{2}\right) \sigma_{a}^{2}$$

## 单位根非平稳性
### 随机游走
时间序列$\{p_t\}$满足$$p_{t}=p_{t-1}+a_{t}$$
其中$p_0$是过程的起始值，$\{a_{t}\}$是白噪声序列，则称$\{p_t\}$为一个**随机游动**,随机游动序列不是弱平稳，称为单位根非平稳时间序列。

随机游动模型被广泛用来作为对数股票价格运动的统计模型，在这样的模型下，股价是不可预测或非均值回转的。对所有的预测步长，随机游动模型的点预测都是序列在预测原点的值，从而该过程不是均值回转的。

随机游动模型的MA表示为$$p_{t}=a_{t}+a_{t-1}+a_{t-2}+\cdots$$
这样表示重要实际意义为：第一，超前$\ell$步预测误差为$$e_{h}(\ell)=a_{h+\ell}+\cdots+a_{h+1}$$
从而$Var\left[e_{h}(\ell)\right]=\ell \sigma_{a}^{2}$，当$ \ell \to  \infty $时，该方差发散到$\infty$。因此随着预测步长的增大，$p_{t+\ell}$预测区间的长度将趋于无穷大，点预测没有用。第二，$p_t$的无条件方差是无界的，这意味着对于充分大的t，$p_t$可以取任何值，这不符实际，随机游动模型对市场指数的适合性值得怀疑。系数均为1，说明过去扰动项对$p_t$m没有影响。该序列具有强记忆性。

### 带漂移的随机游动
模型形式为：$$p_{t}=\mu+p_{t-1}+a_{t}$$
常数项$\mu$在金融研究中很重要，它表示对数价格$p_t$的时间趋势，通常称为模型的**漂移**.

假定初始价格为$p_0$，有
$$\begin{aligned}
p_{1} &=\mu+p_{0}+a_{1} \\
p_{2} &=\mu+p_{1}+a_{2}=2 \mu+p_{0}+a_{2}+a_{1} \\
\vdots &=\vdots \\
p_{1} &=t_{\mu}+p_{0}+a_{t}+a_{t-1}+\cdots+a_{1}
\end{aligned}$$
上式最后一个等式表明对数价格由时间趋势$t\mu$和一个纯随机游动过程$\sum_{i=1}^{t}a_i$组成.

**常数项的解释**：

1. 在MA(q)模型中，常数项就是序列的均值

2. AR(p)模型或ARMA(p,q)模型，常数项与均值有关，$\mu=\phi_{0} /\left(1-\phi_{1}-\cdots-\phi_{p}\right)$

3. 对带漂移的随机游动模型，常数项则变为序列的时间斜率。

时间序列模型中常数项的不同解释，阐明了动态模型与通常的线性回归模型之间的不同。

### 趋势平稳的时间序列
模型形式为：$$p_{t}=\beta_{0}+\beta_{1} t+x_{t}$$
$x_{t}$是一个平稳的时间序列，$p_t$以$\beta_{1}$的速率线性增长，因此它呈现出类似于带漂移的随机游动模型的行为。这两个模型有一个主要的区别：趋势平稳时间序列均值随时间变化，但方差有限且不随时间变化$Var(p_t)=Var(x_t)$.可以通过简单的线性回归分析移除掉时间趋势转换为平稳序列。见2.10节

### 一般单位根非平稳模型
ARIMA(p,d,q)模型（自回归求和移动平均）：其AR特征多项式有单位根，所以为单位根非平稳，像随机游动模型一样，ARIMA有很强的记忆性，其MA表示中$\psi _i$系数不随时间衰减，这意味着过去的扰动$a_{t-i}$对序列有持久效应。处理单位根非平稳方法为**差分法**

### 单位根检验
检验对数价格$p_t$是否服从随机游动$p_{t}=\phi_{1} p_{t-1}+e_{t}$或带漂移的随机游动$p_{t}=\phi_{0}+\phi_{1} p_{t-1}+e_{t}$，考虑原假设$H_0:\phi_1=1$和备择假设$H_1:\phi_1<1$.

根据最小二乘法有$$\hat\phi_{1}=\frac{\sum_{i=1}^{T} p_{i-1} p_{i}}{\sum_{i=1}^{T} p_{i-1}^{2}}, \quad \hat{\sigma}_{e}^{2}=\frac{\sum_{i=1}^{T}\left(p_{i}-\hat\phi_{1} p_{i-1}\right)^{2}}{T-1}$$
其中$p_0=0$，T为样本容量，t比为$$DF=t比=\frac{\hat\phi_{1}-1}{\phi_{1}的标准差}=\frac{\sum_{i=1}^{T} p_{t-1} e_{t}}{\hat{\sigma}_{e} \sqrt{\sum_{i=1}^{T} p_{t-1}^{2}}}$$
这个t比称为DF检验

为了验证AR(p)是否存在单位根，可通过下列回归检验原假设$H_0:\beta=1$和备择假设$H_1:\beta<1$
$$x_{t}=c_{t}+\beta x_{t-1}+\sum_{i=1}^{p-1} \phi_{i} \Delta x_{t-i}+e_{t}$$
其中$c_t$是关于时间指标t的确定性函数，$\Delta x_{j}=x_{j}-x_{j-1}$是$x_t$的差分序列。在实际中，$c_t$可以是零或者常数或者$c_{1}=\omega_{0}+\omega_{1}t$，$\hat\beta-1$的t比为$$ADF检验= \frac{\hat{\beta}-1}{\hat{\beta}的标准差}$$

由于1阶差分，上式等于一个带确定性函数$c_t$的AR(p)模型$$\Delta x_{t}=c_{t}+\beta_{c} x_{t-1}+\sum_{i=1}^{p-1} \phi_{i} \Delta x_{t-i}+e_{t}$$

等价的检验原假设$H_0:\beta_c=1$和备择假设$H_1:\beta_c<1$，$\beta_c=\beta-1$
```{r}
#  Unit-root test
library(fUnitRoots)
da=read.table("../Intro_Analysis_Financial_Data/data/chart2/q-gdp4708.txt",header=T)
gdp=log(da[,4])
m1=ar(diff(gdp),method='mle')
m1$order
adfTest(gdp,lags=10,type=c("c"))
#  Unit root
library(fUnitRoots)
da=read.table("../Intro_Analysis_Financial_Data/data/chart2/d-sp55008.txt",header=T)
sp5=log(da[,7])
m2=ar(diff(sp5),method='mle') # Based on AIC
m2$order
adfTest(sp5,lags=2,type=("ct"))
adfTest(sp5,lags=15,type=("ct")) # Based on PACF
dsp5=diff(sp5)
tdx=c(1:length(dsp5))
m3=arima(dsp5,order=c(2,0,0),xreg=tdx)
m3
m3$coef
sqrt(diag(m3$var.coef))
tratio=m3$coef/sqrt(diag(m3$var.coef))# compute t-ratio
tratio
```

## 指数平滑
预测中经常使用指数平滑法。考虑$x_t$的超前1步预测，预测原点为h，所有历史数据已知。假设时间序列$x_t$的序列相关性以指数衰减，用历史数据的加权平均来预测$x_{h+1}$，且权重的贡献是指数衰减。引入一个数，使得$$\hat{x}_{k+1} \propto w x_{h}+w^{2} x_{h-1}+w^{3} x_{h-2}+\cdots=\sum_{j=1}^{\infty} w^{j} x_{k+1-j}$$
其中w是(0,1)上一个正实数，称为**贴现因子**。要想不改变$x_t$的范围，假设权重之和为1.利用几何性质，发现$\sum_{j=1}^{\infty} w^j=\frac{1}{1-w}$,因此，一种更适合的加权平均方式为$$\hat{x}_{k}(1)=(1-w)\left[w x_{h}+w^{2} x_{h-1}+w^{3} x_{h-2}+\cdots\right]$$
这种预测方法叫**指数平滑法**，应用这种方法，数据越新，对预测$x_{h+1}$的影响越大

指数平滑法是ARIMA模型的特殊情形。考虑ARIMA(0,1,1):$$(1-B) x_{t}=(1-\theta B) a_{t}$$
其中$\theta \in(0,1)$，用$AR(\infty)$表示为$$x_{h+1}=(1-\theta)\left[\theta x_{h}+\theta^{2} x_{h-1}+\theta^{3} x_{h-2}+\cdots\right]+a_{h+1}$$
从而超前一步预测为$$\hat{x}_{h}(1)=(1-\theta)\left[\theta x_{h}+\theta^{2} x_{h-1}+\theta^{3} x_{h-2}+\cdots\right]$$
令$\theta=w$，正好是上面的指数平滑法.

将指数平滑法看成ARIMA(0,1,1)优点：贴现因子$\theta$可以用最大似然函数估计；可以用ARIMA模型建模过程来识别和检验指数平滑法的充分性。
```{r eval=FALSE, include=FALSE}
da=read.table('../Intro_Analysis_Financial_Data/data/chart2/d-vix0810.txt',header=T)
vix=log(da$Close)
length(vix)
m1=arima(vix,order=c(0,1,1))
m1
Box.test(m1$residuals,lag=10,type='Ljung')
pp=1-pchisq(14.25,9)
pp
```

## 季节模型
序列呈现出一定的循环或周期性，叫做季节时间序列。绝大部分与环境有关的时间序列表现出很强的季节性。

从时间序列中移除季节性的过程叫**季节调整**。在进行预测时，季节必须做相应的处理。

### 季节差分
对数变换在金融、经济时间序列中是常用的。原因有：处理序列的指数增长，变为线性增长；对数变换可用来稳定序列的波动性。有些情况下，需要对每个数据点加上一个正常数后再做对数变换。

处理序列强前后相关性的一个惯用方法是考虑$x_t$的一阶差分，通过差分去除递增趋势，。对于周期序列，进行步长为周期的差分运算。对于季节模型，$$\Delta_{4}\left(\Delta x_{t}\right)=\left(1-B^{4}\right) \Delta x_{t}=\Delta x_{t}-\Delta x_{t-4}=x_{t}-x_{t-1}-x_{t-4}+x_{t-5}$$
运算$\Delta_{4}=1-B^4$叫做**季节差分**。一般的，对于一个周期为s的季节时间序列$y_t$，季节差分为$$\Delta y_{t}=y_{t}-y_{t-t}=\left(1-B^{s}\right) y_{t}$$
季节差分在商业和金融中常见。通常的差分$\Delta y_{t}=y_{t}-y_{t-1}=(1-B) y_{t}$叫做**正规差分**。

### 多重季节模型
多重季节模型$$(1-B)\left(1-B^{s}\right) x_{t}=(1-\theta B)\left(1-\Theta B^{s}\right) a_t$$
其中s是周期，$a_t$为白噪声序列，$|\theta|<1, \quad|\Theta|<1$,此模型又叫**航空模型**，广泛应用于季节时间序列建模。此模型上午AR部分由正规差分和季节差分两部分组成，MA包含两个参数。

该模型的MA部分：$$w_{t}=(1-\theta B)\left(1-\Theta B^{s}\right) a_{t}=a_{t}-\theta a_{t-1}-\Theta a_{t-t}+\theta \Theta a_{t-s-1}$$
其中$w_{t}=\left(1-B^{s}\right)(1-B) x_{t}, 且 s>1$

序列$w_{t}$的ACF为$$\rho_{1}=\frac{-\theta}{1+\theta^{2}}, \quad \rho_{s}=\frac{-\Theta}{1+\Theta^{2}}, \quad \rho_{s 1}=\rho_{s+1}=\rho_{1} \rho_{s}=\frac{\theta \Theta}{\left(1+\theta^{2}\right)\left(1+\Theta^{2}\right)}$$
对$\ell>0且\ell \neq1,s-1,s,s+1,$有$\rho_{t}=0$。如$w_t$是季节时间序列，那么s=4且它的ACF滞后阶数为1,3,4,5时非零.

序列$w_t$在滞后阶数为s-1和s+1时ACF可以认为是滞后阶数为1和间隔为s的序列相关性的交互作用结果，$w_t$的模型称为**多重季节MA模型**。在实际中，多重季节模型意味着序列正规部分与季节部分的动态结构是近似正交的。

* 航空模型有用性：

将模型改写为$$\frac{1-B}{1-\theta B}\left(\frac{1-B^{s}}{1-\Theta B^{s}} x_{t}\right)=a_{t}$$
设$y_{t}=\left(1-B^{s}\right) /\left(1-\Theta B^{s}\right) x_{t}$，有$$(1-B) y_{t}=(1-\theta B) a_{t}, \quad\left(1-B^{s}\right) x_{t}=\left(1-\Theta B^{s}\right) y_{t}$$
$y_t$为指数平滑模型，$x_t$为另一个带有季节成分的指数平滑模型。所以航空模型可以认为是作用于另一个指数平滑模型的指数平滑模型
```{r eval=FALSE, include=FALSE}
###  seasonal models 例2.6
da=read.table("../Intro_Analysis_Financial_Data/data/chart2/q-ko-earns8309.txt",header=T)
head(da)
eps=log(da$value)
koeps=ts(eps,frequency=4,start=c(1983,1))
plot(koeps,type='l')
points(koeps,pch=c1,cex=0.6) 
par(mfcol=c(2,2))
koeps=log(da$value)
deps=diff(koeps)
sdeps=diff(koeps,4)
ddeps=diff(sdeps)
acf(koeps,lag=20)
acf(deps,lag=20)
acf(sdeps,lag=20)
acf(ddeps,lag=20)
# Obtain time plots
c1=c("2","3","4","1")
c2=c("1","2","3","4")
par(mfcol=c(3,1))
plot(deps,xlab='year',ylab='diff',type='l')
points(deps,pch=c1,cex=0.7)
plot(sdeps,xlab='year',ylab='sea-diff',type='l')
points(sdeps,pch=c2,cex=0.7)
plot(ddeps,xlab='year',ylab='dd',type='l')
points(ddeps,pch=c1,cex=0.7) 
#  Estimation
m1=arima(koeps,order=c(0,1,1),seasonal=list(order=c(0,1,1),period=4))
m1
tsdiag(m1,gof=20)  # model checking
Box.test(m1$residuals,lag=12,type='Ljung')
pp=1-pchisq(13.30,10)
pp
koeps=log(da$value)
length(koeps)
y=koeps[1:100]
m1=arima(y,order=c(0,1,1),seasonal=list(order=c(0,1,1),period=4))
m1
pm1=predict(m1,7)
names(pm1)
pred=pm1$pred
se=pm1$se
ko=da$value
fore=exp(pred+se^2/2)
v1=exp(2*pred+se^2)*(exp(se^2)-1)
s1=sqrt(v1)
eps=ko[80:107]
length(eps)
tdx=(c(1:28)+3)/4+2002
upp=c(ko[100],fore+2*s1)
low=c(ko[100],fore-2*s1)
min(low,eps)
max(upp,eps)
plot(tdx,eps,xlab='year',ylab='earnings',type='l',ylim=c(0.35,1.3))
points(tdx[22:28],fore,pch='*')
lines(tdx[21:28],upp,lty=2)
lines(tdx[21:28],low,lty=2)
points(tdx[22:28],ko[101:107],pch='o',cex=0.7) #无法生成网页
```

另一种多重季节模型：$$(1-B)\left(1-B^{s}\right) x_{i}=\left(1-\theta_{1} B-\theta_{2} B^{2}\right)\left(1-\Theta B^{s}\right) a_{i}$$
特别的，当s>4时，差分序列$w_{t}=(1-B)\left(1-B^{s}\right) x_{t}$的ACF可能在滞后阶数为1,2，s-2,s,s+1,s+2时非零。$w_t$的样本ACF可以用来识别这样的模型。

模型$$w_{t}=\left(1-\theta B-\Theta B^{s}\right) a_{t}$$
是一个非乘积模型，其中$|\theta|<1 和|\Theta|<1$

### 季节哑变量
当一个时间序列的季节模式是随时间稳定（即，近似于确定性函数）时，可用**哑变量**来处理季节性。季节哑变量指的是用指示变量来代表一年中的各个季节。对于季度数据，哑变量分别代表春、夏、秋、冬，其中的三个哑变量将用于分析中。当季节模式不是确定性时，哑变量方法会导致较差的预测。在实际中，建议用精确似然法去估计一个多重季节模型，特别是当样本容量较小或可能存在一个确定性季节成分时。
```{r eval=FALSE, include=FALSE}
# 例2.7
da=read.table("../Intro_Analysis_Financial_Data/data/chart2/m-deciles08.txt",header=T)
d1=da[,2]
jan=rep(c(1,rep(0,11)),39) # Create January dummy.
m1=lm(d1~jan)
summary(m1)
m2=arima(d1,order=c(1,0,0),seasonal=list(order=c(1,0,1),period=12))
m2
tsdiag(m2,gof=36)  # plot not shown.
m2=arima(d1,order=c(1,0,0),seasonal=list(order=c(1,0,1), period=12),include.mean=F)
m2
```












<!-- # 参考文献 {-} -->
<!--[//]: # (\bibliography{Bibfile})-->
	
