---
title: "第4章"
author: "Zeng"
date: '2019-12-10'
csl: ./style/chinese-gb7714-2005-numeric.csl
css: ./style/markdown.css
bibliography: Bibfile.bib
eqnPrefixTemplate: ($$i$$)
link-citations: yes
linkReferences: yes
notice: '@*'
autoEqnLabels: yes
---



```{r setup, echo=F}

################# 第 4 章 R 程序代码  ####################


knitr::opts_knit$set(root.dir = getwd())
knitr::opts_chunk$set(echo = FALSE, results = 'hide')
knitr::opts_chunk$set(warning = FALSE, message=FALSE)
```

```{r prepare}
rm(list=ls())
options(digits=4)
options(scipen=100)
graphics.off()
Sys.setlocale("LC_ALL", "Chinese")
```

# 资产波动率模型及其模型
目标：理解波动率的特点，学习波动率模型，并获取波动率建模和应用资产波动率的经验。

## 波动率的特征
1. 波动率特征
- 第一，存在**波动率聚集**（即在某个特定时间段上波动率高，而在其他时间段上波动率较小）。\
- 第二，波动率随时间以连续方式变化——波动率的跳跃是罕见的。\
- 波动率不会发散到无穷——波动率在一个固定范围内变化。以统计学角度说，这意味着波动率通常是平稳的。\
- 波动率对价格大幅上升和大幅下降的反应是不同的，后者对波动率的影响更大。这种现象称为**杠杆效应**。

2. 三种类型的波动率度量

- **波动率是日收益率的条件标准差**：这是波动率的常见定义。

- **隐含波动率**:应用期权市场上的价格，可以通过一个价格公式，如Black-Scholes定价公式，来推导出股票价格的波动率，该波动率称为**隐含波动率**。

- **实际波动率**：随着高频金融数据的可获得性，可以应用一天内的收益率数据，如5分钟的收益率，来估计日波动率。这种波动率度量称为实际波动率。

在实际应用中，用于度量波动率的时间区间为1年，因此，波动率经常是年化波动率（=$\sqrt {252}$乘以日波动率）。

## 模型的结构
用$r_t$表示某项资产在t时刻的对数收益率。波动率研究的基本思想是，序列$\{r_t\}$是前后不相关的或低阶前后相关的，但序列不是独立的。

为了把波动率模型放在一个适当的框架中，考虑给定$F_{t-1}$时$r_t$的条件均值和条件方差是有益的，即
$$
\mu_{t}=E\left(r_{t} | F_{t-1}\right), \quad \sigma_{t}^{2}=\operatorname{Var}\left(r_{t} | F_{t-1}\right)=E\left[\left(r_{t}-\mu_{t}\right)^2 | F_{t-1}\right]
$$
其中，$F_{t-1}$是在t-1时刻已知的信息集。特别地，信息集$F_{t-1}$包含收益率的一切线性函数。

通常，我们假设$r_t$服从一个ARMA(p,q)模型，因此$r_t=\mu_t+a_t$，其中$\mu_t$由下式给定：
$$
\mu_{r}=\phi_{0}+\sum_{i=1}^{p} \phi_{r} r_{r-i}-\sum_{i=1}^{q} \theta_{j} a_{t-j}
$$
如果可以获得其他的解释变量，我们可以建立模型$r_t=\mu_t+a_t$，其中
$$
\mu_{t}=\phi_{0}+\sum_{i=1}^{k} \beta_{i} x_{t-1}+\sum_{i=1}^{p} \phi_{i} y_{t-i}-\sum_{j=1}^{q} \theta_{j} a_{t-j}
$$
其中，$$
y_{t-i}=r_{t-i}-\phi_{0}-\sum_{i=1}^{k} \beta_{i} x_{i, t-i-1}
$$
```{r}
getwd()
da=read.table("chart4/ch4data/m-intcsp7309.txt",header = T)
head(da)
intc=log(da$intc+1)
rtn=ts(intc,frequency = 12,start = c(1973,1))
plot(rtn,type='l',xlab='year',ylab="ln-rtn")
t.test(intc)
Box.test(intc,lag=12,type='Ljung')
par(mfcol=c(2,1))
acf(intc,lag=24)
Box.test(abs(intc),lag = 12,type="Ljung")

```
全书中把$a_t$称为资产收益率在t时刻的**扰动**或**新息**。$\mu_t$的模型称为$r_t$的均值方程，$\sigma^2_t$的模型称为$r_t$的**波动率**方程。因此，条件异方差性建模就是对时间序列模型增加一个动态方程，该动态方程用来刻画资产收益率的条件方差随时间演变的规律。

## 模型的建立
对资产收益率序列建立波动率模型需要如下4个步骤：
1. 通过检验数据的前后相关性建立一个均值方程，如有必要，对收益率序列建立一个计量经济模型（如ARMA）模型来消除任何的线性依赖。
2. 对均值方程的残差进行ARCH效应检验。
3. 如果ARCH效应在统计上是显著的，则指定一个波动率模型，并对均值方程和波动率方程进行联合估计。
4. 仔细检验所拟合的模型，如有必要则进行改进。

**指定均值方程**\
对对大部分资产收益率徐来，如果有前后相关性的话，也很弱，因此，如果样本均值显著不为零的话，建立均值方程就等于从数据中移除样本均值。

## ARCH效应的检验
$a_t=r_t-\mu_t$为均值方程的残差。平方序列$a_t^2$可以用来检验条件异方差性，即所谓的ARCH效应。有两个检验可以用于ARCH效应的检验。
1. 第一个检验是将常用的Ljung-Box统计量Q(m)应用于序列$\{a_t^2\}$,该统计量的原假设是序列$\{a_t^2\}$前m个间隔的ACF值都为零。

2. 对条件异方差的检验——拉格朗日乘子检验。\
- 检验统计量：F统计量
$$
a_{t}^{2}=\alpha_{0}+\alpha_{1} \alpha_{t-1}^{2}+\cdots+\alpha_{m} a_{t-m}^{2}+e_{t}, \quad t=m+1, \cdots, T
$$
其中，$e_t$表示误差项，m是事先指定的正整数，T是样本容量。具体地，原假设是$H_{0}: \alpha_{1}=\cdots=\alpha_{m}=0$，而备择假设是对于某个在1~m之间取值的i，有$H_{1}: \alpha_{i} \neq 0$。令$\mathrm{SSR}_{0}=\sum_{i=m+1}^{\mathrm{T}}\left(a_{i}^{2}-\bar{\omega})^{2} \right.$，其中，$\bar{\omega}=(1 / T) \sum_{i=1}^{T} a_{t}^{2}$是$a_{t}^{2}$的样本均值；$\mathrm{SSR}_{1}=\sum_{t=m+1}^{T} \hat{e}_{t}^2$,其中，$\hat{e}_{t}$是前面线性回归最小二乘估计的残差。于是，我们有：$F=\frac{\left(\mathrm{SSR}_{0}-\mathrm{SSR}_{1}\right) / m}{\mathrm{SSR}_{1} /(T-2 m-1)}$
在原假设$H_0$下，上述统计量F服从自由度为m和T-2m-1的F分布。当T充分大时，可以用mF作为检验统计量，在原假设下，它渐进服从自由度为m的卡方分布。

- 决策规则是：如果$m F>\chi_{m}^{2}(\alpha)$或mF的p值小于第一类错误α，则拒绝原假设。
```{r}
y=intc-mean(intc)
Box.test(y^2,lag = 12,type = "Ljung")
#install.packages('TSA')
#library(TSA)
#library(FinTS)
source("archTest.R")
archTest(y,12)
```

## ARCH模型
ARCH模型的基本思想是：1）资产收益率的扰动序列$a_t$是前后不相关的，但不是独立的；2）$a_t$的不独立性可以用其滞后值的简单二次函数来描述。具体地说，ARCH(m)模型假定
$$a_{t}=\sigma_{t} \varepsilon_{t}, \quad \sigma_{t}^{2}=\alpha_{0}+\alpha_{1} a_{t-1}^{2}+\cdots+\alpha_{m} a_{t-m}^{2}$$
$\{\varepsilon_{t}\}$是均值为0、方差为1的独立同分布随机变量序列，其中$\alpha_0>0$,对i>0有$\alpha_0>=0$.通常假定$\{\varepsilon_{t}\}$服从标准正态分布或者标准化的学生t分布或者广义误差分布。

### ARCH模型的性质
ARCH(1)模型：\
$$a_{t}=\sigma_{t} \varepsilon_{t}, \quad \sigma_{t}^{2}=\alpha_{0}+\alpha_{1} a_{t-1}^{2}$$
其中，$a_{0}>0, \quad a_{1} \geqslant 0$。第一，$a_{t}$的无条件均值仍是0，因为
$$
E\left(a_{t}\right)=E\left[E\left(a_{t} | F_{t-1}\right)\right]=E\left[\sigma_{t} E\left(\varepsilon_{t}\right)\right]=0
$$
第二，$a_{t}$的无条件方差是$$
\operatorname{Var}\left(a_{t}\right)=E\left(a_{t}^{2}\right)=E\left[E\left(a_{t}^{2} | F_{t-1}\right)\right]=E\left[\alpha_{0}+\alpha_{1} a_{t-1}^{2}\right]=\alpha_{0}+\alpha_{1} E\left(a_{t-1}^{2}\right)
$$
又$\operatorname{Var}\left(a_{t}\right)=\alpha_{0}+\alpha_{1} \operatorname{Var}\left(a_{t}\right) \text { 和 }\operatorname{Var}\left(a_{t}\right)=\frac{\alpha_{0}}{1-\alpha_{1}}$,$0<\alpha_{1}<1$

第三，在一些应用中，需要$a_{t}$的更高阶矩存在，从而$\alpha_{1}$还必须满足另外的约束条件。
### ARCH模型的优点与缺点
1. 主要的优点

1）该模型可以产生波动率聚集。\
2）模型的“扰动”$a_t$有厚尾部。

2. 缺点：

1）该模型假定正“扰动”和负“扰动”对波动率有相同的影响，因为“波动率”依赖于过去“扰动”的平方。\
2）ARCH模型对参数限制是相当强的。\
3）为了弄清一个金融时间序列变化的来源，ARCH模型不能提供任何新见解。\
4）ARCH模型给出的波动率预报值会偏高。

### ARCH模型的建立
**阶的确定**\
如果发现存在显著的ARCH效应，则可以用$a_t^2$的偏自相关系数（PACF)来确定ARCH模型的阶。

**估计**\
在正态性假定下，ARCH(m)模型的似然函数为
$$
\begin{aligned}
f\left(a_{1}, \cdots, a_{T} | \boldsymbol{\alpha}\right) &=f\left(a_{T} | F_{T-1}\right) f\left(a_{T-1} | F_{T-2}\right) \cdots f\left(a_{m+1} | F_{m}\right) f\left(a_{1}, \cdots, a_{m} | \boldsymbol{\alpha}\right) \\
&=\prod_{t=m+1}^{T} \frac{1}{\sqrt{2 \pi \sigma_{t}^{2}}} \exp \left(-\frac{a_{t}^{2}}{2 \sigma_{t}^{2}}\right) \times f\left(a_{1}, \cdots, a_{m} | \boldsymbol{\alpha}\right)
\end{aligned}
$$
其中，$\boldsymbol{\alpha}=\left(\alpha_{0}, \alpha_{1}, \cdots, \alpha_{m}\right)^{\prime}$,$f\left(a_{1}, \cdots, a_{m} | \boldsymbol{a}\right)$是$a_{1}, \cdots, a_{m}$的联合概率密度函数。
根据极大似然法求估计量：
转化后得到对数似然函数为
$$
\ell\left(a_{m+1}, \cdots, a_{T} | \alpha, a_{1}, \cdots, a_{m}\right)=\sum_{i=m+1}^{T}\left[-\frac{1}{2} \ln (2 \pi)-\frac{1}{2} \ln \left(\sigma_{i}^{2}\right)-\frac{1}{2} \frac{a_{t}^{2}}{\sigma_{t}^{2}}\right]
$$
在有些应用中，假设${\varepsilon _t}$服从诸如标准化的学生t分布这样的厚尾分布更适合一些。其概率密度函数为$$
f\left(\varepsilon_{t} | v\right)=\frac{\Gamma((v+1) / 2)}{\Gamma(v / 2) \sqrt{(v-2) \pi}}\left(1+\frac{\varepsilon_{t}^{2}}{v-2}\right)^{-(v+1 ) / 2} \quad v>2
$$
如果学生t分布的自由度v是事先给定的，那么条件对数似然函数为
$$
\begin{array}{l}
{\ell\left(a_{m+1}, \cdots, a_{T} | \boldsymbol{\alpha}, v, A_{m}\right)} \\
{=(T-m)[\ln (\Gamma((v+1) / 2))-\ln (\Gamma(v / 2))-0.5 \ln ((v-2) \pi)]} \\
{\quad+\ell\left(a_{m+1}, \cdots, a_{T} | \boldsymbol{\alpha}, A_{m}\right)}
\end{array}
$$

**模型的验证**
对一个合理指定的ARCH模型，标准化的残差
$$
\widetilde{a}_{t}=\frac{a_{t}}{\sigma_{t}}
$$
构成一个独立同分布的随机变量序列。因此，我们可以通过检查序列$\{\widetilde{a}_{t}\}$来检验所拟合的ARCH模型的充分性。特别是，$\widetilde{a}_{t}$的Ljung-Box统计量可以用来检验均值方程的充分性，同时$\widetilde{a}_{t}^2$的Ljung-Box统计量也可用来检验波动率方程的正确性。

**预测**
对于一个ARCH(m)模型，从预测原点h出发，$\sigma_{h+1}^{2}$的超前1步预测为
$$
\sigma_{h}^{2}(1)=\alpha_{0}+\alpha_{1} a_{h}^{2}+\cdots+\alpha_{m} a_{h+1-m}^{2}
$$
$\sigma_{h+l}^{2}$的超前l步预测为
$$
\sigma_{h}^{2}(\ell)=\alpha_{0}+\sum_{i=1}^{m} \alpha_{i} \sigma_{h}^{2}(\ell-i)
$$
其中，若$\ell-i \leqslant 0,$则$\sigma_{h}^{2}(\ell-i)=a_{h+l-i}^{2}$
### 例子
```{r}
library(fGarch)
library(tseries)
da=read.table("chart4/ch4data/m-intcsp7309.txt",header = T)
head(da)
intc=log(da$intc+1)
m1=garchFit(~1+garch(3,0),data = intc,trace = F)
summary(m1)
m2=garchFit(~1+garch(1,0),data=intc,trace = F)
summary(m2)
resi=residuals(m2,standardize=T)
tdx=c(1:444)/12+1973
par(mfcol=c(3,10))
plot(tdx,resi,xlab='year',ylab='stand-resi',type='l')
acf(resi,lag=20)
pacf(resi^2,lag=20)
plot(m2)
```

## GARCH模型
对于一个对数收益率序列$r_t$，令$a_t=r_t-\mu_t$为t时刻的新息。我们称$a_t$服从GARCH(m,s)模型，若$a_t$满足下式：
$$
a_{t}=\sigma_{t} \varepsilon_{t}, \quad \sigma_{t}^{2}=\alpha_{0}+\sum_{i=1}^{m} \alpha_{i} a_{t-i}^{2}+\sum_{j=1}^{j} \beta_{j} \sigma_{t-j}^{2}
$$
$\varepsilon_{t}$是均值为0、方差为1的独立同分布随机变量序列，$\alpha_{0}>0, \quad \alpha_{i} \geqslant 0, \quad \beta_{j} \geqslant 0, \quad \sum_{i=1}^{\max (m, s)}\left(\alpha_{i}+\beta_{i})<1\right.$

GARCH模型的优点和缺点。GARCH(1,1)模型为$$
\sigma_{t}^{2}=\alpha_{0}+\alpha_{1} a_{t-1}^{2}+\beta_{1} \sigma_{t-1}^{2}, \quad 0 \leqslant \alpha_{1}, \quad \beta_{1} \leqslant 1, \quad\left(\alpha_{1}+\beta_{1}\right)<1
$$
第一，大的$\sigma_{t-1}^2$或$\sigma_{t-1}^2$引起的$\sigma_{t}^2$。这意味着大的$a_{t-1}^2$会紧跟着另一个大的$a_{t}^2$，这样就会产生在金融时间序列中著名的“波动率聚集”现象。第二，可以证明，若$1-2 \alpha_{1}^{2}-\left(\alpha_{1}+\beta_{1}\right)^{2}>0$，则有
$$
\frac{E\left(a_{t}^{4}\right)}{\left[E\left(a_{t}^{2}\right)\right]^{2}}=\frac{3\left[1-\left(\alpha_{1}+\beta_{1}\right)^{2}\right]}{1-\left(\alpha_{1}+\beta_{1}\right)^{2}-2 \alpha_{1}^{2}}>3
$$
从而，与ARMA模型类似，GARCH(1,1)过程分布的尾部比正态分布尾部厚。第三，此模型给出了一个简单的参数函数来描述波动率的演变。

GARCH模型预测可用类似于ARMA模型的方法得到。考虑GARCH(1,1)模型，假定h为预测原点，超前1步预测为
$$
\sigma_{k}^{2}(1)=\alpha_{0}+\alpha_{1} a_{k}^{2}+\beta_{1} \sigma_{h}^{2}
$$
以h为预测原点的波动率的超前2步预测满足
$$
\sigma_{h}^{2}(2)=\alpha_{0}+\left(\alpha_{1}+\beta_{1}\right) \sigma_{h}^{2}(l)
$$
反复迭代，可以得到超前$\ell$步预测，可以写成
$$
\sigma_{h}^{2}(\ell)=\frac{\alpha_{0}\left\lfloor 1-\left(\alpha_{1}+\beta_{1}\right)^{\ell-1}\right\rfloor}{1-\alpha_{1}-\beta_{1}}+\left(\alpha_{1}+\beta_{1}\right)^{\ell-1} \sigma_{h}^{2}(1)
$$
从而，只要$\alpha_{1}+\beta_{1}<1$，就有
$$
\sigma_{h}^{2}(\ell) \rightarrow \frac{\alpha_{0}}{1-\alpha_{1}-\beta_{1}} \quad \ell \rightarrow \infty
$$

### 两步估计方法
第一，忽略ARCH效应，用最大似然方法为收益率序列估计一个均值方程，残差序列用$a_t$表示。第二，将$\{} a_{t}^{2}\right\}$作为观测序列，可以用最大似然方法估计参数。用$\hat{\phi}_{i} \quad$ 和 $\hat{\theta}_{i}$分别表示AR和MA系数的估计值，则GARCH模型的参数估计为$\hat{\beta}_{i}=\hat{\theta}_{i},\quad \hat{\alpha}_{i}=\hat{\phi}_{i}-\hat{\theta}_{i}$

## 求和GARCH模型
IGARCH模型就是单位根GARCH模型，IGARCH模型的主要特点是过去的平方扰动$\eta_{t-i}=a_{t-i}^{2}-\sigma_{t-i}^{2}(i>0)$$a_{t}^{2}$的影响是持久的。

IGARCH(1,1)模型可以写成：
$$
a_{t}=\sigma_{t} \varepsilon_{t}, \quad \sigma_{t}^{2}=\alpha_{0}+\beta_{1} \sigma_{t-1}^{2}+\left(1-\beta_{1}\right) a_{t-1}^{2}
$$
其中$\{\varepsilon_{t}\}$与前面一样定义，$1>\beta_1>0$.

当$\alpha_1+\beta_1=1$时，得到超前$\ell$步预测，可以写成
$$
\sigma_{h}^{2}(\ell)=\sigma_{h}^{2}(1)+(\ell-1) \alpha_{0} \quad \ell \geqslant 1
$$
其中h是预测原点。因此，$\sigma_{h}^{2}(1)$对将来波动率效应也是持续的，波动率预测形成一个斜率为$\alpha_0$的直线。

假设$\alpha_0=0$，将模型改写为
$$
\begin{aligned}
\sigma_{t}^{2} &=\left(1-\beta_{1}\right) a_{t-1}^{2}+\beta_{1} \sigma_{t-1}^{2} \\
&=\left(1-\beta_{1}\right) a_{t-1}^{2}+\beta_{1}\left[(1-\beta) a_{t-2}^{2}+\beta_{1} \sigma_{t-2}^{2}\right] \\
&=\left(1-\beta_{1}\right) a_{t-1}^{2}+(1-\beta) \beta_{1} a_{t-2}^{2}+\beta_{1}^{2} \sigma_{t-2}^{2}
\end{aligned}
$$
重复代替，得到
$$
\sigma_{t}^{2}=\left(1-\beta_{1}\right)\left[a_{t-1}^{2}+\beta_{1} a_{t-2}^{2}+\beta_{1}^{2} a_{t-3}^{3}+\cdots\right]
$$
这就是著名的**贴现因子**为$\beta_1$的指数平滑公式。
```{r}
#估计带有高斯新息的IGARCH(1,1)模型
source("Igarch.R")
mm=Igarch(intc)
names(mm)
```

## GARCH-M模型
在金融中， 资产的收益率可能依赖于它的波动率．为了对这种现象建模， 人们会考虑GARCH-M模型，其中"M"表示收益率的条件均值为GARCH(GARCH in mean).

GARCH(l, 1)-M 模型：

$$
\begin{array}{l}
{r_{t}=\mu+c \sigma_{t}^{2}+a_{t}, \quad a_{t}=\sigma_{t} \varepsilon_{t}} \\
{\sigma_{t}^{2}=\alpha_{0}+\alpha_{1} a_{t-1}^{2}+\beta_{1} \sigma_{t-1}^{2}}
\end{array}
$$

其中$\mu$和$c$是常数．参数叫$c$做**风险溢价参数**.$c$为正值意味着收益率与它过去的波动率正相关。

GARCH-M 模型意味着收益率序列$r_t$存在前后相关性，这种前后相关性是由波动率过程$\{\sigma_{t}^{2}\}$的前后相关性导致的．风险溢价的存在是历史股票收益率具有前后相关性的另一种原因

## 指数GARCH模型
为了允许在模型中体现正的和负的资产收益率的非对称效应，考虑加权的新息:$g\left(\varepsilon_{t}\right)=\theta \varepsilon_{t}+\gamma\left[\left|\varepsilon_{t}\right|-E\left(\left|\varepsilon_{t}\right|\right)\right]$、

改写为下式可看出非对称性：
$$g\left(\varepsilon_{t}\right)=\left\{\begin{array}{ll}
{(\theta+\gamma) \varepsilon_{t}-\gamma E\left(\left|\varepsilon_{t}\right|\right)} & {\varepsilon_{t} \geqslant 0} \\
{(\theta-\gamma) \varepsilon_{t}-\gamma E\left(\left|\varepsilon_{t}\right|\right)} & {\varepsilon_{t}<0}
\end{array}\right.$$

对标准高斯随机变量$\varepsilon_{t}$,$E\left(\left|\varepsilon_{n}\right|\right)=\sqrt{2 / \pi}$,对标准化学生t分布，有
$E\left(\left|\varepsilon_{t}\right|\right)=\frac{2 \sqrt{v-2} \Gamma[(v+1) / 2]}{(v-1) \Gamma(v / 2) \sqrt{\pi}}$。

EGARCH(m, s)模型可以写成：
\[
a_{t}=\sigma_{s} \varepsilon, \quad \ln \left(\sigma_{t}^{2}\right)=\alpha_{0}+\frac{1+\beta_{1} B+\cdots+\beta_{-1} B^{-1}}{1-\alpha_{1} B-\cdots-\alpha_{\infty} B^{-1}} g\left(\varepsilon_{t-1}\right)
\]

EGARCH(1,1)模型：
$$a_{t}=\sigma_{t} \varepsilon_{t}, \quad(1-\alpha B) \ln \left(\sigma_{t}^{2}\right)=(1-\alpha) \alpha_{0}+g\left(\varepsilon_{t-1}\right)$$
$\{\varepsilon_{t}\}$是独立同分布的标准正态序列，$ln(\sigma_{t}^2)$的模型变成$$(1-\alpha B) \ln \left(\sigma_{t}^{2}\right)=\left\{\begin{array}{ll}
{\alpha_*+(\gamma+\theta) \varepsilon_{r-1}} & {\varepsilon_{r-1} \geqslant 0} \\
{\alpha_*+(\gamma-\theta)\left(-\varepsilon_{t-1}\right)} & {\varepsilon_{t-1}<0}
\end{array}\right.$$

$\alpha_*=(1-\alpha) \alpha_{0}-\sqrt{2 / \pi} \gamma$

EGARCH模型与GARCH 模型有以下不同：

第一， 它使用对数条件方差，这放松了对模型系数非负性的限制；第二，$g(\varepsilon_{t-1})$的使用，使得模型对$a_t$的正的和负的延迟值的反应不对称．

EGARCH(m, s)模型的另一种形式:
$$\ln \left(\sigma_{t}^{2}\right)=\alpha_{0}+\sum_{i=1}^{m} \alpha_{i} \frac{\left|a_{t-i}\right|+\gamma_{i} a_{t-i}}{\sigma_{r i}}+\sum_{j=1}^{s} \beta_{j} \ln \left(\sigma_{t-j}^{2}\right)$$
正的$a_{t-i}$对对数波动率的贡献为$a_{0}\left(1+\gamma_{i}\right)\left|\varepsilon_{t-i}\right|$,而负的$a_{t-i}$对对数波动率的贡献为$a_{0}\left(1-\gamma_{i}\right)\left|\varepsilon_{t-i}\right|$, 其中$\varepsilon_{t-i}=a_{t-i} / \sigma_{t-i}$参数$\alpha_{i}$参数$a_{t-i}$的杠杆效应．

## 门限GARCH模型
经常用来处理杠杆效应的波动率模型是门限GARCH 模型（或TGARCH 模型）

TGARCH(m, s)模型的形式为：$$\sigma_{t}^{2}=\alpha_{0}+\sum_{i=1}^{m}\left(\alpha_{i}+\gamma_{i} N_{t-i}\right) a_{t-i}^{2}+\sum_{j=1}^{j} \beta_{j} \sigma_{t-j}^{2}$$

其中$N_{t-i}$是关于$a_{t-i}$是否为负值的指示变量， 即$$N_{t-i}=\left\{\begin{array}{ll}
{1} & {a_{t-i}<0} \\
{0} & {a_{t-i} \geqslant 0}
\end{array}\right.$$
$\alpha_{i},\gamma_{i},\beta_{j}$为非负参数，它们所满足的条件类似于GARCH模型的条件(和为1).从模型中可以看出正的$a_{t-i}$对$\sigma_{t}^{2}$的贡献为$\alpha_{i}a_{t-i}^{2}$， 而负的$a_{t-i}$对$\sigma_{t}^{2}$有更大的贡献$(\alpha_{i}+\gamma_{i})a_{t-i}^{2}$， 其中
$\gamma_{i}>0$.该模型用0作为门限(threshold)来区分过去扰动的影响．

## APARCH模型
TGARCH模型属于Ding等(1993)提出的非对称幕自回归条件异方差模型(Asymmetric Power Autoregressive Conditional Heteroscedastic, AP ARCH )类一般的APARCH(m, s)模
型可以写为：
$$\begin{aligned}
&r_{t}=\mu_{t}+a_{t}, \quad a_{t}=\sigma_{t} \varepsilon_{t}, \quad \varepsilon_{t} \sim D(0,1)\\
&\sigma_{t}^{\delta}=\omega+\sum_{i=1}^{n} \alpha_{i}\left(\left|a_{t-i}\right|+\gamma_{i} a_{t-i}\right)^{s}+\sum_{j=1}^{s} \beta_{j} \sigma_{t-j}^{s}
\end{aligned}$$
其中$\mu$是条件均值，$D(O, 1)$表示均值为0、方差为1 的某个分布，$\sigma$为正实数，且系数$\omega、\alpha_{i}、\gamma_{i}$和$\beta_{j}$满足某些正则性条件使得波动率为正．和GARCH模型类似，在实际中常用的是APARCH(1,1)模型。较为有趣的是三种APARCH模型的特例．当$\sigma=2$时，
APARCH模型简化为TGARCH模型。当$\sigma=1$时， APARCH模型直接应用波动率方程中
的波动率．而$\sigma=0$的情况则是当$\sigma\rightarrow 0$时的极限情况，此时模型变为Nelson (1991) 的EGARCH模型

## 非对称GARCH模型
另一个可以刻画过去正负扰动的非对称波动率响应的GARCH 族模型，它假定模型的形式为$$\begin{array}{l}
{r_{t}=\mu_{t}+a_{t}, \quad a_{t}=\sigma_{r} \varepsilon_{t}, \quad \varepsilon_{t} \sim D(0,1)} \\
{\sigma_{t}^{2}=\beta_{0}+\beta_{1} \sigma_{t-1}^{2}+\beta_{2}\left(a_{t-1}-\theta \sigma_{t-1}\right)^{2}}
\end{array}$$
其中$\mu_{t}$是条件均值， $ D(0,1)$表示均值为0 、方差为1 的某个分布，$\beta_{i}$为非负实数且$\beta_{0}>0$,参数$\theta$杠杆参数．式(4-39)中的模型也称为非对称GARCH(l, 1)模型， 或者NGARCH
(1, 1)模型如果$\theta=0$, 则该模型简化为GARCH(l, 1)模型

## 随机波动率模型
另一种描述金融时间序列波动率演变的方法是：对al的条件方差方程引进一个新息．这样得到的模型就称为随机波动率(StochasticVolatilityModel,SV)模型．与EGARCH模型相似，为了保证条件方差为正值，SV模型用$ln(\sigma_t^2)$而不用$\sigma_t^2$. SV模型的定义为
$$a_{t}=\sigma_{t} \varepsilon_{t}, \quad\left(1-\alpha_{1} B-\cdots-\alpha_{m} B^{m}\right) \ln \left(\sigma_{t}^{2}\right)=\alpha_{0}+v_{t}$$
其中$\{\varepsilon_{t}\}$是独立同分布的，服从N(O,1 )分布；$v_t$ 是独立同分布的，服从$N(0,\sigma_{v}^2)$分布；$\{\varepsilon_{t}\}$
和$\{v_{t}\}$是相互独立的，$\alpha_{0}$是常数，多项式$1-\sum_{i=1}^{m} \alpha_{i} B^{i}$ 所有根的模大于1.加入新息$v_t$后，极大地增加了模型在刻画$\sigma_{t}^2$演变上的灵活性，但也增加了参数估计的困难．为了估计SV模型，我们需要通过Kalman滤波或者蒙特卡罗(MonteCarlo)方法来应用拟似然(quasi-likelihood)方法.

## 长记忆随机波动率模型
利用分数差分的思想，SV模型进一步推广， 从而允许波动率有长记忆性.如第2章所讨论的， 一个时间序列是长记忆过程，如果间隔增加时自相关函数以双曲函数（而不是以指数）速度衰减． 在波动率研究中引进长记忆模型的动机是基于这样一个事实：虽然资产收益率序列本身没有前后相关性，但收益率的平方序列或绝对值序列的自相关函数常常衰减得很慢.

简单的长记忆随机波动率(Long Memory Stochastic Volatility, LMSV)模型可以写成：$$a_{t}=\sigma_{t} \varepsilon_{t}, \quad \sigma_{t}=\operatorname{\sigma}exp\left(u_{t} / 2\right), \quad(1-B)^{d} u_{t}=\eta_t$$
其中$\sigma>0$,$\{\varepsilon_{t}\}$是独立同分布的， 该序列服从$N(0,1)$;$\eta_t$是独立同分布的，序列服从$N(0,\sigma_{\eta}^2)$且和$\varepsilon_{t}$相互独立， 并有$0<d<0.5$. 长记忆特征源于分数差分$(1-B)^d$它意味着$u_t$的ACF以双曲函数（而不是以指数函数）速度缓慢衰减．对LMSV 模型， 我们有
$$\begin{aligned}
\ln \left(a_{t}^{2}\right) &=\ln \left(\sigma^{2}\right)+u_{t}+\ln \left(\varepsilon_{t}^{2}\right) \\
&=\left[\ln \left(\sigma^{2}\right)+E\left(\ln \varepsilon_{t}^{2}\right)\right]+\mu_{t}+\left[\ln \left(\varepsilon_{t}^{2}\right)-E\left(\ln \varepsilon_{t}^{2}\right)\right] \\
& \equiv \mu+\mu_{t}+e_{t}
\end{aligned}$$
$\ln \left(a_{t}^{2}\right)$序列是一个高斯长记忆信号加上一个非高斯白噪声。长记忆随机波动率模型的估计是复杂的，但分数差分参数d可以用拟最大似然法或回归方法来估计

## 两种其他的波动率建模方法
### 高频数据的应用
用高频数据计算低频收益率的波动率．如若计算某资产的月波动率，而我们可以获得该资产的日收益率。设$r_t^m$是该资产在第t个月的月对数收益率．假定第t 个月有n个交易日，这个月中的日对数收益率为$\{r_{t,i}\}_{i-1}^n$．利用对数收益率的性质，我们有\[
r_{t}^{n}=\sum_{i=1}^{n} r_{t, i}
\]
假设条件方差和协方差是存在的，则$$\operatorname{Var}\left(r_{t}^{m} | F_{t-1}\right)=\sum_{i=1}^{n} \operatorname{Var}\left(r_{t, i} | F_{t-1}\right)+2 \sum_{i<j} \operatorname{Cov}\left[\left(r_{t, i}, r_{t, j}\right) | F_{t-1}\right]$$
其中$F_{t-1}$是到第t-1 月（包含该月）为止已知的信息.

### 应用日开盘价、最高价、最低价和收盘价
对于一项资产， 定义如下变量：
* $C_t$=第t 个交易日的收盘价．

* $O_t$=第t个交易日的开盘价．

* $f$=交易结束的日分时(fractio n of the day) (在区间[O, l] 内取值）．

* $H_t$=第t个交易日的最高价．

* $L_t$=第t 个交易日的最低价．

* $F_{t-1}$=到t — 1 个交易日为止所有的公开信息．

对数收益率， 定义如下变量：

* $o_{t}=\ln \left(O_{t}\right)-\ln \left(C_{t-1}\right)$,标准化开盘价．

* $u_{t}=\ln \left(H_{t}\right)-\ln \left(O_{t}\right)$,标准化最高价．

* $d_{t}=\ln \left(L_{t}\right)-\ln \left(O_{t}\right)$,标准化最低价．

* $c_{t}=\ln \left(C_{t}\right)-\ln \left(O_{t}\right)$,标准化收盘价．

假定可以得到n天的数据， 并且波动率在该段时期内为常数．
议用下面的估计作为波动率的稳健估计：
$$\begin{aligned} \hat{\sigma}_{x}^{2}=& \hat{\sigma}_{o}^{2}+k \hat{\sigma}_{c}^{2}+(1-k) \hat{\sigma}_{n}^{2} \\ \hat{\sigma}_{o}^{2}=& \frac{1}{n-1} \sum_{i=1}^{*}\left(o_{t}-\bar{o}\right)^{2}, \quad \bar{o}=\frac{1}{n} \sum_{i=1}^{*} o_{t} \\ \hat{\sigma}_{\epsilon}^{2}=& \frac{1}{n-1} \sum_{i=1}^{*}\left(c_{i}-\bar{c}\right)^{2}, \quad \bar{c}=\frac{1}{n} \sum_{i=1}^{*} c_{i} \\ \hat{\sigma}_{n}^{2}=& \frac{1}{n} \sum_{i=1}^{*}\left[u_{i}\left(u_{i}-c_{i}\right)+d_{i}\left(d_{i}-c_{i}\right)\right] \\ k=& \frac{0.34}{1.34+(n+1) /(n-1)} \end{aligned}$$

称量$H_t-L_t$为第t天价格变化的范围．该估计导致了基于价格变化范围的波动率估计.在实际中， 股票价格只是在离散时间点上被观测到．同样，观测到的最高价格可能比庄低，而观测到的最低价格可能比L,高．因此，观测到的日价格范围可能会导致低估真实的价格范围， 从而可能导致对波动率的低估． 波动率
估计中的偏差取决于交易频率和股票的微小记录间隔． 对于交易很密集的股票， 可以忽略偏差对于其他股票，需要进一步的研究来更好地理解基于价格范围的波动率估计的性能.



<!--# 参考文献 {-}-->
[//]: # (\bibliography{Bibfile})